臺灣新北地方法院刑事判決　　　　　 110年度審易字第1520號
公　訴　人　臺灣新北地方檢察署檢察官
被　　　告　陳柏翰






　　　　　　吳思瑩




上列被告等因竊盜案件，經檢察官提起公訴（110 年度偵字第18
701 號），被告等於本院準備程序中就被訴事實為有罪之陳述，
經告知簡式審判程序之旨，並聽取當事人之意見後，經本院裁定
行簡式審判程序，判決如下：
    主  文
丙○○犯如附表編號一、二主文欄所示之罪，各處如附表編號一
、二主文欄所示之刑及沒收。拘役部分應執行拘役捌拾日，如易
科罰金，以新臺幣壹仟元折算壹日。
甲○○犯如附表編號二、三主文欄所示之罪，各處如附表編號二
、三主文欄所示之刑及沒收。拘役部分應執行拘役捌拾日，如易
科罰金，以新臺幣壹仟元折算壹日。
    事  實
一、丙○○與甲○○原為情侶關係，二人分別或共同為下列犯行
    ：
(一)丙○○意圖為自己不法之所有，基於竊盜之犯意，於民國
    110年3月1日22時58分許，進入位在新北市○○區○○路00
    號之「超機動3C手機配件行」，支開店員戊○○後，徒手竊
    取櫃台上戊○○所有之黑色皮夾1只（皮夾內含現金新臺幣
    【下同】6,000元），得手後即離開現場。
(二)丙○○、甲○○共同意圖為自己不法之所有，基於竊盜之犯
    意聯絡，於110年3月2日2時31分許，丙○○駕駛車牌號碼
    000-0000號自用小客車搭載甲○○，偕同前往新北市○○區
    ○○路000號之中油三鶯加油站，先由丙○○佯稱該車故障
    需提供協助，進而支開加油站員工乙○○後，再由甲○○徒
    手竊取加油島收銀機內乙○○所管領之現金共8,270元，得
    手後即離開現場，並將上開款項供渠等日常生活花用。
(三)甲○○復意圖為自己不法之所有，基於竊盜之犯意，於110
    年3月2日2時52分許，在新北市○○區○○路0號中油三鶯交
    流道加油站，趁不知情之丙○○向加油站員工丁○○詢問油
    品時，徒手竊取加油島收銀機內丁○○所管領之現金共1萬
    7,000元，得手後即離開現場。
二、案經戊○○、乙○○、丁○○訴由新北市政府警察局三峽分
    局分別報告臺灣新北地方檢察署檢察官偵查起訴。
    理  由
一、查本案被告丙○○、甲○○所犯均係死刑、無期徒刑、最輕
    本刑為3年以上有期徒刑以外之罪，其等於準備程序中就前
    揭被訴事實皆為有罪之陳述，經本院告知簡式審判程序之旨
    ，並聽取公訴人、被告二人之意見後，經裁定進行簡式審判
    程序審理，則本案證據之調查，依刑事訴訟法第273條之2規
    定，自不受同法第159條第1項、第161條之2、第161條之3、
    第163條之1及第164條至第170條規定之限制，合先敘明。
二、前揭犯罪事實，業據被告丙○○於偵查、本院準備程序及審
    理時；被告甲○○於警詢、偵查、本院準備程序及審理時均
    坦承不諱，核與證人即同案被告甲○○於警詢、偵查時；證
    人即同案被告丙○○於偵查時；證人即告訴人戊○○、乙○○、丁○○於警詢時證述之情節相符（見偵字卷第16至18頁
    、第21至28頁、第70至71頁、第97至98頁），並有監視器錄
    影光碟、110年3月1日監視器錄影畫面翻拍照片7張暨現場照
    片3張（事實欄㈠部分）、110年3月2日監視器錄影畫面翻拍
    照片12張（事實欄㈡部分）、110年3月2日監視器錄影畫面
    翻拍照片5張暨現場照片3張（事實欄㈢部分）等件附卷可稽
    （見他字卷第24至26頁；偵字卷第40至47頁），足認被告上
    開任意性自白與事實相符，堪以採信。本案事證明確，被告
    犯行洵堪認定，應依法論科。
三、論罪科刑：
(一)罪名：
    核被告丙○○就上開事實(一)、(二)部分所為，均係犯刑法
    第320條第1項之竊盜罪；被告甲○○就上開事實(二)、(三)
    部分所為，亦係犯刑法第320條第1項之竊盜罪。
(二)共同正犯：
    被告丙○○、甲○○就事實(二)部分，有犯意聯絡及行為分
    擔，應論以共同正犯。
(三)罪數：
    被告丙○○就事實(一)、(二)部分所犯之竊盜罪，及被告甲○○就事實(二)、(三)部分所犯之竊盜罪，犯意各別，行為
    互殊，均應予分論併罰。
(四)累犯之說明：
 1、被告丙○○前⑴因施用毒品案件，經本院以101年度易字第5
    9號判決判處有期徒刑6月確定；⑵因施用毒品案件，經本院
    以101年度簡字第2864號判決判處有期徒刑6月確定；⑶因搶
    奪案件，經本院以101年度訴字756號判決判處有期徒刑10月
    ，上訴後，經臺灣高等法院以102年度上訴字第450號判決撤
    銷原判決，改判處詐欺取財有期徒刑8月確定；⑷因違反槍
    砲彈藥刀械管制條例案件，經本院以101年度訴字第732號判
    決判處有期徒刑3年8月，並迭經臺灣高等法院以102年度上
    訴字第842號判決、最高法院以102年度台上字第4488號判決
    上訴駁回而確定；⑸因施用毒品案件，經本院以101年度易
    字第1229號判決判處有期徒刑6月，並經臺灣高等法院以101
    年度上易字第2562號判決上訴駁回而確定。上開⑴至⑸案件
    所示罪刑，經臺灣高等法院以103年度聲字第348號裁定應執
    行有期徒刑5年5月，並經最高法院以103年度台抗字第290號
    裁定抗告駁回而確定（下稱甲執行刑）；⑹因竊盜案件，經
    本院以101年度易字第2957號判決判處有期徒刑4月，並經臺
    灣高等法院以101年度上易字第2741號判決上訴駁回而確定
    ；⑺因施用毒品案件，經本院以101年度易字2958號判決判
    處有期徒刑5月確定。上開⑹、⑺案件所示罪刑，經本院以
    102年度聲字第5332號裁定應執行有期徒刑8月確定，與上開
    甲執行刑接續執行，於105年9月20日縮短刑期假釋出獄；⑻
    因竊盜、施用毒品案件，經臺灣桃園地方法院以107年度審
    易字第1150號判決判處有期徒刑6月、6月，應執行有期徒刑
    10月，上訴後，經臺灣高等法院以108年度上易字第781號判
    決撤銷原判決，就施用毒品部分改判有期徒刑6月，竊盜部
    分改判有期徒刑7月，上開2罪刑則經臺灣高等法院以108年
    度聲字第3793號裁定應執行有期徒刑10月確定。嗣因其於假
    釋期間再犯上開⑻案件，經撤銷假釋後入監執行殘刑1年8月
    3日，再與另案拘役30日、上開⑻案件所示罪刑接續執行，
    於109年7月4日縮短刑期執行完畢等情，有臺灣高等法院被
    告前案紀錄表在卷可稽。其於前案有期徒刑執行完畢後5年
    內，故意再犯本案有期徒刑以上之罪，已符刑法第47條第1
    項之累犯要件，又經審酌前案與本案之罪名及犯罪類型部分
    相同，並以入監服刑方式執行完畢後，未滿1年即犯本案之
    罪等一切情狀後，認被告丙○○對刑罰反應力薄弱，如加重
    其法定最低度刑，尚不至於使行為人所受之刑罰超過其所應
    負擔罪責，依司法院大法官會議釋字第775號解釋意旨及刑
    法第47條第1項，加重其法定最低本刑。
 2、被告甲○○前因施用毒品案件，經本院以108年度簡字第261
    5號判決判處有期徒刑5月確定，於109年2月24日執行完畢，
    有臺灣高等法院被告前案紀錄表在卷可參。被告於受有期徒
    刑執行完畢後，5年內故意再犯本案有期徒刑以上刑之罪，
    已構成累犯。惟依司法院釋字第775號解釋意旨，構成累犯
    者不分情節，一律加重最低本刑，於不符合刑法第59條所定
    要件之情形下，致發生行為人所受之刑罰超過其所應負擔罪
    責之個案，不符罪刑相當原則，於此範圍內，在相關法律規
    定修正前，為避免發生上述罪刑不相當之情形，法院就該個
    案應裁量是否加重最低本刑。查：被告甲○○上開構成累犯
    之前案紀錄，與本案之犯罪型態顯不相同，前開紀錄與本案
    犯罪間並無何等特別關連性，尚難認其於本案中有彰顯出主
    觀特別惡性或刑罰反應力薄弱之情形，如加重法定最低本刑
    ，恐致其所受刑罰超過其所應負擔罪責，是依上開解釋意旨
    裁量後認毋庸加重其法定最低本刑。
(五)科刑： 
    爰審酌被告二人不思以正途獲取所需，恣意單獨或共同竊取
    他人財物，顯無尊重他人財產權之觀念，且渠等前均有竊盜
    之前案紀錄，有臺灣高等法院被告前案紀錄表在卷可參，素
    行非佳，所為應予非難；兼衡渠等犯罪目的、手段、情節、
    所竊取之財物價值、參與分工程度（事實㈡部分）、告訴人
    所受損失之程度，並參以被告丙○○為國中畢業、被告甲○○為國中肄業之智識程度（見本院被告之戶籍資料查詢結果
    ）、被告二人於審理時自陳之家庭生活狀況（見本院110 年
    10月6 日審判筆錄第6 頁），及犯後均坦承犯行之態度等一
    切情狀，分別量處如附表主文欄所示之刑，並均諭知易科罰
    金之折算標準，及定其等應執行之刑，併諭知易科罰金折算
    標準。
四、沒收部分：
    按犯罪所得，屬於犯罪行為人者，沒收之。前2項之沒收，
    於全部或一部不能沒收或不宜執行沒收時，追徵其價額，刑
    法第38條之1第1項前段、第3項定有明文。又按共同正犯之
    犯罪所得，沒收或追徵，應就各人所分得之數額分別為之；
    先前對共同正犯採連帶沒收犯罪所得之見解，已不再援用及
    供參考（最高法院104年第13次刑事庭會議決議意旨參照）
    ，此為終審機關近來一致之見解。所謂各人「所分得」，係
    指各人「對犯罪所得有事實上之處分權限」，法院應視具體
    個案之實際情形而為認定；倘若共同正犯各成員內部間，對
    於不法利得分配明確時，固應依各人實際分配所得沒收；然
    若共同正犯成員對不法所得並無處分權限，其他成員亦無事
    實上之共同處分權限者，自不予諭知沒收；至共同正犯各成
    員對於不法利得享有共同處分權限時，則應負共同沒收之責
    （最高法院104年度台上字第3937號判決意旨參照）。又若
    共同正犯對於犯罪所得享有共同處分權限時，僅因彼此間尚
    未分配或分配狀況未臻具體、明確，參照民法第271條「數
    人負同一債務，而其給付可分者，除法律另有規定或契約另
    有訂定外，應各平均分擔之」，民事訴訟法第85條第1項前
    段「共同訴訟人，按其人數，平均分擔訴訟費用」等規定之
    法理，應平均分擔（最高法院107年度台上字第2989號判決
    意旨參照）。查：
(一)被告丙○○就事實（一）部分所竊得之黑色皮夾1只及現金
    6,000元、被告甲○○就事實（三）部分所竊得之現金1萬7,
    000元，各屬其等之犯罪所得，未據扣案，亦未實際合法發
    還告訴人，且無刑法第38條之2第2項所定過苛之虞、欠缺刑
    法上之重要性、犯罪所得價值低微或為維持受宣告人生活條
    件之必要等情形，爰依刑法第38條之1第1項前段及第3項之
    規定，於被告二人所犯各該罪主文項下宣告沒收，並於全部
    或一部不能沒收或不宜執行沒收時，追徵其價額。
(二)至被告丙○○、甲○○就事實（二）部分所共同竊得之現金
    8,270元，亦為其等之犯罪所得，此部分係供其等日常飲食
    、住宿所一同使用乙節，業據被告二人於偵查中供陳在卷，
    參以案發之際其等尚屬同居情侶關係，足認該等供述應屬實
    在，是被告二人對於此部分不法利得享有共同處分權限，惟
    因彼此間如何分配使用之狀況未臻具體、明確，揆諸上開最
    高法院判決意旨說明，應平均分擔（8,270元÷2＝4,135元
    ），且此部分犯罪所得並未實際合法發還告訴人，亦無刑法
    第38條之2第2項所定過苛之虞、欠缺刑法上之重要性、犯罪
    所得價值低微或為維持受宣告人生活條件之必要等情形，爰
    依刑法第38條之1第1項前段、第3項之規定，於被告二人所
    犯該罪主文項下，分別宣告沒收，並於全部或一部不能沒收
    或不宜執行沒收時，追徵其價額。
據上論斷，應依刑事訴訟法第273條之1第1項、第299條第1項前
段，刑法第28條、第320條第1項、第47條第1項、第41條第1項前
段、第51條第6款、第38條之1第1項前段、第3項，刑法施行法第
1條之1第1項，判決如主文。
本案經檢察官陳璿伊提起公訴，檢察官高智美到庭執行職務。
中    華    民    國   110    年    10    月    27    日
                  刑事第二十五庭  法  官  白光華
以上正本證明與原本無異
如不服本判決，應於判決送達後20日內敘明上訴理由，向本院提
出上訴狀 (應附繕本) ，上訴於臺灣高等法院。其未敘述上訴理
由者，應於上訴期間屆滿後20日內向本院補提理由書「切勿逕送
上級法院」。
                                書記官  楊貽婷
中    華    民    國   110    年    10    月    27    日
附錄本案論罪科刑法條全文：
中華民國刑法第320條
意圖為自己或第三人不法之所有，而竊取他人之動產者，為竊盜
罪，處5 年以下有期徒刑、拘役或50萬元以下罰金。
意圖為自己或第三人不法之利益，而竊佔他人之不動產者，依前
項之規定處斷。
前二項之未遂犯罰之。
 
附表：
┌──┬────────┬────────────────────┐
│編號│  犯罪事實      │              主文欄                    │
├──┼────────┼────────────────────┤
│ 一 │如事實欄一（一）│丙○○犯竊盜罪，累犯，處拘役肆拾伍日，如│
│    │所示之事實      │易科罰金，以新臺幣壹仟元折算壹日。未扣案│
│    │                │之犯罪所得黑色皮夾壹只及現金新臺幣陸仟元│
│    │                │沒收，於全部或一部不能沒收或不宜執行沒收│
│    │                │時，追徵其價額。                        │
├──┼────────┼────────────────────┤
│ 二 │如事實欄一（二）│丙○○共同犯竊盜罪，累犯，處拘役伍拾伍日│
│    │所示之事實      │，如易科罰金，以新臺幣壹仟元折算壹日。未│
│    │                │扣案之犯罪所得現金新臺幣肆仟壹佰參拾伍元│
│    │                │沒收，於全部或一部不能沒收或不宜執行沒收│
│    │                │時，追徵其價額。                        │
│    │                │甲○○共同犯竊盜罪，累犯，處拘役肆拾伍日│
│    │                │，如易科罰金，以新臺幣壹仟元折算壹日。未│
│    │                │扣案之犯罪所得現金新臺幣肆仟壹佰參拾伍元│
│    │                │沒收，於全部或一部不能沒收或不宜執行沒收│
│    │                │時，追徵其價額。                        │
├──┼────────┼────────────────────┤
│ 三 │如事實欄一（三）│甲○○犯竊盜罪，累犯，處拘役伍拾伍日，如│
│    │所示之事實      │易科罰金，以新臺幣壹仟元折算壹日。未扣案│
│    │                │之犯罪所得現金新臺幣壹萬柒仟元沒收，於全│
│    │                │部或一部不能沒收或不宜執行沒收時，追徵其│
│    │                │價額。                                  │
└──┴────────┴────────────────────┘